臺灣嘉義地方法院刑事判決　　　　九十六年度易字第三五０號
公　訴　人　臺灣嘉義地方法院檢察署檢察官
被　　　告　甲○○
選任辯護人　林德昇律師
　　　　　　謝耿銘律師
被　　　告　乙○○
上列被告等因加重竊盜案件，經檢察官提起公訴（九十五年度偵
字第六四五八號），因被告等於本院準備程序中就被訴事實為有
罪之陳述，經本院裁定以簡式審判程序審理判決如下：
    主  文
甲○○結夥三人以上於夜間侵入住宅竊盜，處有期徒刑壹年捌月
。
乙○○結夥三人以上於夜間侵入住宅竊盜，處有期徒刑壹年捌月
，緩刑伍年，並應於肆年內支付被害人丙○○新臺幣參拾萬元。
    事  實
一、乙○○、甲○○因經濟狀況不佳，受沈德福（已經臺灣高等
    法院臺南分院九十六年度上易字第三六號刑事判決判處有期
    徒刑二年八月在案）引誘，渠等竟共同基於意圖為自己不法
    所有之犯意聯絡，結夥三人於民國九十五年七月七日凌晨一
    時許之夜間，共乘車牌號碼五六九○－ＮＷ號自用小貨車至
    嘉義市○○街六一八號丙○○住處，由甲○○在外把風，沈
    德福持自備鑰匙開啟該址大門，與乙○○一同侵入住宅，竊
    取丙○○所有如附表編號五所示之物，得手後逃逸。嗣經丙○○發覺遭竊報警處理，經警循線持搜索票前往沈德福位於
    雲林縣大埤鄉○○村○○路二一０之一號住處及乙○○住處
    搜索，當場查獲部分贓物，始查悉上情。
二、案經嘉義市政府警察局第一分局報告臺灣嘉義地方法院檢察
    署檢察官偵查後起訴。
    理  由
壹、程序部分：
一、本件起訴書原記載被告甲○○涉犯刑法第三百四十九條第一
    項之收受贓物罪嫌，於本院審理期間，公訴人追加被告甲○○涉犯刑法第三百二十一條第一項之加重竊盜罪嫌（贓物部
    分嗣經公訴人撤回起訴在案），認被告二人係與沈德福共犯
    結夥三人以上於夜間侵入住宅竊盜罪嫌，而於本院審理時提
    出補充理由書陳明被告二人涉犯如前開所示之加重竊盜犯罪
    事實，且當庭敘明被告二人所犯係刑法第三百二十一條第一
    項第一款、第四款之加重竊盜罪嫌，本院自得就此予以審究
    ，合先敘明。
二、本件係經被告二人於準備程序當庭就被訴事實為有罪之陳述
    ，經本院裁定改依簡式審判程序審理，則依刑事訴訟法第二
    百七十三條之二、同法第一百五十九條第二項之規定，不適
    用傳聞法則有關限制證據能力之相關規定，合先敘明。
貳、實體部分：
一、上揭犯罪事實，業經被告二人於本院審理時坦承不諱，核與
    告訴人丙○○之指訴相符，且本件告訴人遭竊如附表編號五
    所示財物，亦經臺灣高等法院臺南分院九十六年度上易字第
    三六號被告沈德福加重竊盜案判決中認定明確，有該案刑事
    判決書正本在卷可稽，並經本院於審判時提示被告二人確認
    無訛，復有搜索扣押筆錄、扣押物品目錄表、贓物認領保管
    單、被害報告單、查扣證物及錄影翻拍照片等件在卷可稽，
    上開補強證據，已足資擔保被告任意性自白之真實性，核與
    事實相合，本件事證明確，被告犯行堪以認定，應依法論科
    。
二、核被告二人所為，均係犯刑法第三百二十一條第一項第一款
    、第四款之加重竊盜罪。被告二人與沈德福結夥三人竊盜，
    彼此間有犯意聯絡及行為分擔，皆為共同正犯。爰審酌被告
    二人正值青壯之年，不思從事正當職業，竟為圖謀不法利益
    參與結夥竊盜，致被害人蒙受重大損失，破壞法益情形嚴重
    ，本應嚴懲，惟念渠等均因經濟狀況欠佳，素行尚可，有前
    案紀錄表可稽，係因受沈德福引誘致為本件犯行，暨犯罪手
    段、犯後態度良好已知悔悟等一切情狀，分別量處如主文所
    示之刑。末查，被告乙○○未曾受有期徒刑以上刑之宣告，
  　有臺灣高等法院被告全國前案紀錄表可稽，其於本院審理期
    間與被害人丙○○達成民事和解，並已賠償新臺幣（下同）
    二十萬元（和解金額共五十萬元，餘三十萬元雙方約定分期
    給付），有和解書在卷可憑，其對所肇損害尚知彌補，因一
    時失慮致犯本罪，其經此偵審教訓，當知謹慎而無再犯之虞
    ，本院認所宣告之刑，以暫不執行為適當，爰併宣告緩刑五
    年，並參酌雙方和解條件及緩刑期間之規定，命其應於四年
    內支付被害人丙○○三十萬元，以勵自新。
據上論結，應依刑事訴訟法第二百七十三條之一第一項、第二百
九十九條第一項前段，刑法第二十八條、第三百二十一條第一項
第一款、第四款、第七十四條第一項第一款、第二項第三款，判
決如主文。
本案經檢察官廖俊豪到庭執行職務。
中　　華　　民　　國　九十六　年　　十二　　月　　十　日
                  刑事第二庭    法　官　   陳正昇
上列正本證明與原本無異。
如不服本判決，應於判決送達後十日內向本院提出上訴狀，上訴
書狀依法應敘述具體理由，如未敘述具體理由者，應於上訴期間
屆滿後二十日內補提理由書於本院（均應附繕本）。告訴人或被
害人如對於本判決不服者，應具備理由請求檢察官上訴，其上訴
期間之計算係以檢察官收受判決正本之日期為準。
中　　華　　民　　國　九十六　年　　十二　　月　　十　日
                                書記官     侯麗茹
參考法條：
中華民國刑法第321條
（加重竊盜罪）
犯竊盜罪而有左列情形之一者，處 6 月以上、 5 年以下有期徒
刑：
一  於夜間侵入住宅或有人居住之建築物、船艦或隱匿其內而犯
之者。
二  毀越門扇、牆垣或其他安全設備而犯之者。
三  攜帶兇器而犯之者。
四  結夥三人以上而犯之者。
五  乘火災、水災或其他災害之際而犯之者。
六  在車站或埠頭而犯之者。
前項之未遂犯罰之。
